臺灣臺中地方法院刑事判決
110年度簡上字第444號
上  訴  人  臺灣臺中地方檢察署檢察官
被      告  詹家銘



上列上訴人因被告傷害案件，不服中華民國110年8月26日本院11
0年度中簡字第1727號第一審刑事簡易判決（聲請簡易判決處刑
案號：110年度偵字第16324號），提起上訴，本院管轄之第二審
合議庭判決如下：
    主  文
上訴駁回。
    犯罪事實
一、詹家銘與洪聖傑素不相識。詎詹家銘於民國110年3月13日晚間1
    0時15分許，在臺中市○○區○○○000巷0號前，酒後見洪聖傑賭
    博贏錢，心有不滿，竟基於傷害之犯意，持碗公朝洪聖傑頭
    部處丟擲，致洪聖傑受有左臉多處撕裂傷（3×0.5×0.5CM、4×
    0.5×0.5CM、6×0.5×0.5CM）之傷害。
二、案經洪聖傑訴由臺中市政府警察局豐原分局移送臺灣臺中地
    方檢察署檢察官偵查後聲請簡易判決處刑。
    理  由
一、認定犯罪事實之依據及理由
  ㈠上揭犯罪事實，業據被告詹家銘於警詢、偵查及本院準備程
    序、審理時坦承不諱，核與證人即告訴人洪聖傑於警詢及本
    院審理時，及證人鍾欽洲、李文光（原名李承峻）於警詢時
    證述之情節大抵相符，並有衛生福利部豐原醫院診斷證明書、
    告訴人在醫院就診之照片、告訴人就醫時受傷照片在卷可稽
    ，足證被告之任意性自白與事實相符，應堪採信。
  ㈡至檢察官聲請簡易判決處刑意旨雖認被告本件傷害之方式，
    係「持碗公朝洪聖傑頭部揮擊」，並經原審判決所引用。惟
    被告於上開時、地，係持碗公朝告訴人頭部處丟擲，致其受
    有上開傷勢等節，除據證人即告訴人於本院審理時指訴明確
    （本院簡上卷第83頁），並為被告於警詢、偵查及本院準備
    程序、審理時所是認（偵卷第27至29頁、第67至69頁；本院
    簡上卷第59至63、85頁），復經證人鍾欽洲、李文光於警詢
    時證述在案（偵卷第37至40頁），爰予更正如上。　　
  ㈢綜上，本案事證明確，被告前開犯行，洵堪認定，應予依法
    論科。
二、論罪科刑：
  ㈠核被告所為，係犯刑法第277條第1項之傷害罪。 
  ㈡被告前因公共危險案件，經本院以106年度豐交簡字第990號
    判決判處有期徒刑3月確定，於「106年12月1日」易科罰金
    執行完畢，有臺灣高等法院被告前案紀錄表存卷可查；其於
    受徒刑之執行完畢，5年以內故意再犯本件有期徒刑以上之
    罪，為累犯，並依司法院釋字第775號解釋意旨，衡量其未
    因前案經徒刑執行完畢後產生警惕作用，顯見其刑罰反應力
    薄弱，且依本案犯罪情節及被告所侵害之法益，予以加重最
    低本刑亦無罪刑不相當之情事，應依刑法第47條第1項之規
    定加重其刑。
三、沒收：
　　被告所持之碗公，雖屬供本案傷害犯罪所用之物，然並未扣
    案，並無證據證明該物為被告所有，或對之有事實上處分權
    ，衡酌此物僅係一般生活常見物品，經濟價值不高，應不具
    刑法上之重要性，爰依刑法第38條之2第2項規定，不予宣告
    沒收。
四、維持原判決之理由：
　㈠上訴人依告訴人請求提起上訴，上訴意旨略以：被告與告訴
    人素不相識，被告犯罪之動機，僅因見告訴人賭博贏錢，心有
    不滿，竟持碗公朝告訴人臉部、眼部揮擊多下，全不顧此行為
    有置告訴人顏面五官受到嚴重傷害之可能，且犯罪後迄今未
    與被告達成和解，致令告訴人深感痛苦與不平，乃原判決在未
    得有告訴人之宥恕並達成和解給付相當賠償金之情況下，僅
    判處被告拘役40日，得易科罰金，顯屬過輕等語。
　㈡惟按量刑係法院就繫屬個案犯罪所為之整體評價，屬事實審
    法院得依職權裁量之事項，而量刑判斷當否之準據，應就判
    決整體觀察為綜合考量，不可擷取其中片段，遽以評斷。苟
    其量刑已以行為人之責任為基礎，並斟酌刑法第57條各款所
    列情狀，在法定刑度內酌量科刑，並無偏執一端，或濫用其
    裁量權限，致明顯失出失入情形，自不得任意指為不當或違
    法；且在同一犯罪事實與情節，如別無其他加重或減輕之原
    因，下級審量定之刑，亦無過重或失輕之不當情形，則上級
    審法院對下級審法院之職權行使，原則上應予尊重。查原審
    已具體斟酌刑法第57條所列情形，並認「被告飲酒後，僅因
    細故不滿告訴人洪聖傑表現，未思以理性態度加以溝通並循
    和平方式解決，率而持碗器朝告訴人丟擲，致告訴人受有左
    臉多處撕裂傷之傷害，所為於法有違，惟念及被告犯後坦認
    犯行，已見悔意，然猶未能與告訴人達成和解，尚無彌補告
    訴人所受損害之具體表示」等情，而為本件宣告刑之量定，
    原審既已就本件之量刑事由詳為審酌，並非未予審酌上訴意
    旨所指被告未與告訴人達成和解並賠償損害等情節，且未逾
    越法定刑度，復未見原審之量刑有何濫用自由裁量權限或輕
    重失衡等情。從而，本件上訴意旨，並無理由，應予駁回。
據上論斷，應依刑事訴訟法第455條之1第1項、第3項、第368條
，判決如主文。
本案經檢察官蔣志祥聲請簡易判決處刑及提起上訴，檢察官洪志
明、王宜璇到庭執行職務。
中　　華　　民　　國　 111　　年　　2 　　月　　24　　日
                  刑事第十二庭  審判長法  官  廖慧娟
                                      法  官  何紹輔
                                      法  官  黃震岳
以上正本證明與原本無異。
本判決不得上訴。
                                      書記官  黃俞婷
中　　華　　民　　國　 111　　年　　2 　　月　　24　　日

附錄論罪科刑之法條
中華民國刑法第277條
傷害人之身體或健康者，處5年以下有期徒刑、拘役或50萬元以
下罰金。
犯前項之罪，因而致人於死者，處無期徒刑或7年以上有期徒刑
；致重傷者，處3年以上10年以下有期徒刑。